臺灣桃園地方法院刑事判決　　　　　　　 96年度易字第908號
公　訴　人　臺灣桃園地方法院檢察署檢察官
被　　　告　甲○○
　　　　　　　　　　號4樓
上列被告因竊盜案件，經檢察官提起公訴（九十六年度偵字第一
二一四九號及第九八一號），被告於本院準備程序進行中，就
被訴事實為有罪之陳述，經本院告知簡式審判程序意旨，並聽取
公訴人、被告之意見後，本院合議庭裁定由受命法官獨任依簡式
審判程序審理，並判決如下：
    主  文
甲○○竊盜，處有期徒刑肆月；又竊盜，處有期徒刑肆月；又竊
盜，處有期徒刑肆月；又竊盜，處有期徒刑肆月。應執行有期徒
刑壹年貳月。
    事  實
一、甲○○意圖為自己不法之所有，基於各別之竊盜犯意，先後
    於：(一)民國九十六年三月二日上午七時許，在桃園縣桃園市
    ○○街一一三號之統一超商便利商店內，佯裝購物，利用該
    商店店長丙○○疏未注意之際，徒手竊取貨架上罐頭一罐得
    手；(二)同年月三十日下午四時十分許，亦在上址之統一超商
    便利商店內，佯裝購物，利用該商店店長丙○○疏未注意之
    際，徒手竊取貨架上威士忌酒一瓶得手；(三)同年四月二日下
    午三時許，在上址之統一超商便利商店內，徒手竊得香菸一
    包得手後，藏放於口袋內，為該商店店長丙○○發現，始報
    警查悉上情；(四)同年五月二十五日下午五時許，在桃園縣桃
    園市○○路四二號之萊爾富超商便利商店內，徒手竊取該
    店貨架上之MAN-Q 牌淨化洗面乳及檸檬馬鞭草洗髮精各一瓶
    ，嗣於得手後欲離開之際，經該店店員乙○○發覺，始報警
    查獲上情。
二、案經桃園縣警察局桃園分局報告臺灣桃園地方法院檢察署檢
    察官偵查起訴。
    理  由
壹、程序事項：
    被告甲○○所犯係死刑、無期徒刑或最輕本刑為三年以上有
    期徒刑以外之罪，亦非屬高等法院管轄第一審之案件，其於
    準備程序中就被訴事實為有罪之陳述，經本院告知簡式審判
    程序之旨，並聽取公訴人、被告之意見後，經本院合議庭認
    為適宜，乃依刑事訴訟法第二百七十三條之一第一項規定，
    裁定由受命法官獨任進行簡式審判程序，先予敘明。
貳、實體事項：
一、上揭犯罪事實，業據被告於本院審理中供承不諱，核與被害
    人即證人丙○○、乙○○於警詢中所證述之情節大致相符，
    並有贓物認領保管單及贓物領據各一紙、監視器錄影畫面光
    碟及翻拍照片等件在卷可參。綜上所述，足見被告之自白核
    與事實相符，應可採為論罪科刑之依據。從而，本件事證已
    臻明確，被告犯行洵堪認定，應予依法論科。
二、核被告所為，係犯刑法第三百二十條第一項之普通竊盜罪。
    被告所犯上開四罪，犯意各別，應予分論併罰。爰審酌被告
    犯後尚能坦承犯行，犯罪動機、目的、手段、被害人所受之
    損害，以及其所竊得之物品已多數發還被害人等一切情狀，
    分別量處如主文所示之刑及定其應執行刑，以資懲儆。至公
    訴意旨雖認被告身強體壯，不思以己力謀生，多次在超商行
    竊，妄圖不勞而獲，其犯罪動機可議，且被告自九十五年間
    起至本次查獲時止，有多次竊盜犯行，並迭經判刑確定，此
    有刑案資料查註紀錄表附卷可參，詎仍不知悔改，又再犯竊
    盜犯行，顯見其法規範意識薄弱，品行低劣；另被告甫因竊
    盜案件經交保後，又再涉犯竊盜犯行，足見被告具有犯罪之
    習慣，復未能深自內省，亟思改過遷善，僅藉刑之執行實不
    足以徹底根絕惡性等刑法第五十七條各款所列情事，請從重
    量處有期徒刑一年六月，並請依竊盜犯贓物犯保安處分條例
    第三條第一項第一款之規定，併予諭知於刑之執行前，令入
    勞動場所強制工作，以收矯治之效等語。惟查，被告於本院
    審理中已陳稱：我本來是做螺絲、電線、電纜，但是後來偷
    東西被抓到，公司知道之後，我也覺得不好意思去上班。那
    時候我沒有工作，又喝酒之後，也不知道會做本件這樣的事
    情。我真的沒有竊盜的犯罪習慣，我後來是做一些發海報、
    工地上班等零工等語。是觀以被告上開所述可悉，被告於本
    件所犯四次竊盜犯行，係因暫時尋無工作致心情沈重，而導
    致行為失慮而罹刑章，且於本件犯罪之前亦有正當工作，難
    認其自以往至今即存有竊盜之惡習，又被告於本件所犯四次
    竊盜犯行中，其手段均係以徒手竊取，所竊之財物亦均係僅
    值數十或數百元之日常生活用品，與一般竊盜慣犯常以夥眾
    攜帶兇器破壞他人住宅或建築物竊取價值達數萬或數十萬元
    之財物亦有所迥異，因認被告之上開行為與實際已染有竊盜
    習慣之慣犯，尚有不同，而無交付強制工作處分之必要，是
    公訴意旨對被告求刑一年六月並請求交付強制工作處分一節
    ，稍嫌未洽，附予敘明。
據上論斷，應依刑事訴訟法第二百七十三條之一第一項、第二百
九十九條第一項前段，刑法第三百二十條第一項、第五十一條第
五款，刑法施行法第一條之一第一項、第二項前段，判決如主文
。
本案經檢察官何治蕙到庭執行職務。
中　　華　　民　　國　　96　　年　　6 　　月　　29　　日
                        臺灣桃園地方法院刑事第十庭
                            法  官  林家賢
上正本證明與原本相符。
如不服本判決，應於判決送達後十日內，向本院提出上訴狀（應
附繕本），上訴於臺灣高等法院。
                            書記官  常毓生
中　　華　　民　　國　　96　　年　　7 　　月　　2 　　日
附錄本判決論罪科刑法條：
刑法第三百二十條第一項：
意圖為自己或第三人不法之所有，而竊取他人之動產者，為竊盜
罪，處五年以下有期徒刑、拘役或五百元以下罰金。
